臺灣臺北地方法院刑事判決
111年度審易字第801號
公  訴  人  臺灣臺北地方檢察署檢察官
被      告  沈君儒




上列被告因過失傷害案件，經檢察官提起公訴（111年度偵字第1
252號），本院判決如下：
    主  文
本件公訴不受理。
    理  由
一、公訴意旨詳如附件起訴書所載 。
二、按告訴乃論之罪，告訴人於第一審辯論終結前得撤回其告訴
    ，又告訴經撤回者，應諭知不受理之判決，且得不經言詞辯
    論為之，刑事訴訟法第238條第1項、第303條第3款、第307
    條分別定有明文。
三、經查，本案被告沈君儒所犯刑法第284條前段之過失傷害罪
    嫌，依同法第287條前段之規定，須告訴乃論。茲告訴人沈
    云淇已撤回告訴，此有刑事撤回告訴狀在卷可參（見本院卷
    第41至43頁），爰不經言詞辯論，逕為諭知不受理之判決。
據上論斷，應依刑事訴訟法第303條第3款、第307條，判決如主
文。
中　　華　　民　　國　　111 　年　　6 　　月　　29　　日
　　　　　　　　　刑事第二十二庭  法　官　葉詩佳
上正本證明與原本無異。 
如不服本判決應於收受送達後20日內向本院提出上訴書狀，並應
敘述具體理由；其未敘述上訴理由者，應於上訴期間屆滿後20日
內向本院補提理由書（均須按他造當事人之人數附繕本）「切勿
逕送上級法院」。告訴人或被害人如對於本判決不服者，應具備
理由請求檢察官上訴，其上訴期間之計算係以檢察官收受判決正
本之日期為準。 因疫情而遲誤不變期間，得向法院聲請回復原
狀。
                                  書記官  巫佳蒨 
中　　華　　民　　國　　111 　年　　6 　　月　　29　　日
附件：
臺灣臺北地方檢察署檢察官起訴書
                                     111年度偵字第1252號
　　被　　　告　沈君儒　男　18歲（民國00年0月00日生）
　　　　　　　　　　　　住臺北市○○區○○街00○00號
                        居新北市○○區○○路0段00號5樓
　　　　　　　　　　　　國民身分證統一編號：Z000000000號
上列被告因過失傷害案件，已經偵查終結，認應提起公訴，茲將
犯罪事實及證據並所犯法條分敘如下：
　　　　犯罪事實
一、沈君儒為沈云淇之姪子，於民國110年11月29日下午4時許，
    在臺北市○○區○○街00○00號1樓，見沈云淇與其女友吳安晴發
    生口角爭執，且沈云淇作勢欲毆打吳安晴，沈君儒於上前制
    止時，本應注意在肢體拉扯過程中，手腕力道應勿逾越一般
    人所能承受之程度，且應避免讓對方重心不穩而跌倒在地，
    而依當時狀況並無不能注意之情形，竟疏未注意，猛力抓住
    沈云淇之雙手上臂，且於推擠過程中，未注意上揭地點之地
    面有階梯落差，致沈云淇當場跌倒在地，並受有兩上臂和兩
    膝多數瘀傷、大腿及腳踝多處挫傷等傷害。
二、案經沈云淇訴由臺北市政府警察局大安分局報告偵辦。
　　　　證據並所犯法條
一、證據清單及待證事實：
編號 證據名稱 待證事實 1 被告沈君儒於警詢及偵查中之供述 ⑴坦承於上開時地，因擔心告訴人沈云淇毆打吳安晴，遂從正面用雙手抓住告訴人沈云淇雙手上臂之事實。 ⑵坦承在與告訴人推擠過程中，因未注意地面有階梯，致告訴人跌倒在地之事實。 2 告訴人沈云淇於警詢及偵查中之指訴 全部犯罪事實。 3 證人吳安晴於警詢及偵查中之證述 證明告訴人於上開時地，因細故與證人吳安晴發生口角爭執，且告訴人作勢欲毆打證人吳安晴，被告見狀後遂出手阻擋告訴人，但因為該處有高低落差，致告訴人重心不穩而往側面跌倒之事實。 4 臺北市立聯合醫院仁愛院區驗傷診斷證明書及翻拍照片 證明告訴人受有兩上臂和兩膝多數瘀傷、大腿及腳踝多處挫傷等傷害之事實。 
二、核被告沈君儒所為，係犯刑法第284條前段之過失傷害罪嫌
    。
三、依刑事訴訟法第251條第1項提起公訴。
　　此　致
臺灣臺北地方法院
中　　華　　民　　國　 111　　年　　3 　　月　　21　　日
　　　　　　　　　　　　　　　檢　察　官  李 巧 菱
本件正本證明與原本無異
中　　華　　民　　國　 111　　年　　4 　　月　　14　　日
                              書　記　官  賴 昀
附錄本案所犯法條全文：
中華民國刑法第284條
因過失傷害人者，處 1 年以下有期徒刑、拘役或 10 萬元以下
罰金；致重傷者，處 3 年以下有期徒刑、拘役或 30 萬元以下
罰金。